【裁判字號】    95,簡上,139
【裁判日期】    950227
【裁判案由】    毒品危害防制條例
【裁判全文】
臺灣高雄地方法院刑事判決             95年度簡上字第139號
上  訴  人  臺灣高雄地方法院檢察署檢察官
被      告  甲○○
上列上訴人因被告違反毒品危害防制條例案件，不服本院高雄簡
易庭民國94年12月30日94年度簡字第7732號刑事判決（檢察官聲
請簡易判決處刑書案號：臺灣高雄地方法院檢察署94年度毒偵字
第9899號）提起上訴及移送併案（臺灣高雄地方法院檢察署94年
度毒偵字第114 號），本院管轄之第二審合議庭認不得以簡易判
決處刑，改依通常程序為第一審之審判，並裁定以簡式審判程序
審理，判決如下：
    主  文
原判決撤銷。
甲○○連續施用第一級毒品，處有期徒刑捌月。扣案之殘有第一
級毒品海洛因殘渣之殘渣袋壹個、注射針筒及吸管各壹支均沒收
銷燬之；扣案之供施用毒品預備之注射針筒貳支沒收。
    事  實
一、甲○○前因施用毒品案件，經本院以92年度毒聲字第1365號
    裁定令入勒戒處所施以觀察、勒戒，認無繼續施用毒品之傾
    向，而於民國92年4 月16日執行完畢釋放，由臺灣高雄地方
    法院檢察署於92年4 月17日以92年度毒偵字第1052號為不起
    訴處分確定。詎甲○○仍未戒除毒癮，復基於施用第一級毒
    品之概括犯意，自94年2 月間某日起至同年12月16日中午12
    時許止，在其位於高雄縣鳳山市○○○路332 巷14之1 號住
    處及高雄縣大寮鄉○○路○○道路等處，將少許海洛因摻水
    後，以針筒注射之，約1 至2 個月施用1 次，連續施用第一
    級毒品海洛因多次，嗣為警分別於下列時、地查獲：(一)、於
    同年11月24日晚間8 時55分許，在高雄市○○區○○路492
    巷內，因形跡可疑，為警盤查而當場查獲，並在同行友人簡
    秀英（另經檢察官提起公訴）身上查獲甲○○所購買供其與
    簡秀英施用毒品預備之注射針筒2 支；(二)、於同年12月16日
    中午12時5 分許，駕駛車牌號碼Z7-233號營業小客車停放在
    高雄縣大寮鄉○○路旁，為警攔檢盤查，當場扣得含有海洛
    因殘渣之殘渣袋1 個、注射針筒及吸管各1 支而當場查獲。
二、案經高雄市政府警察局鼓山分局、苓雅分局分別報告及移送
    臺灣高雄地方法院檢察署檢察官偵查起訴及移送併辦。
    理  由
一、本件被告甲○○所犯係死刑、無期徒刑、最輕本刑為3 年以
    上有期徒刑以外之罪，其於準備程序中就被訴事實為有罪之
    陳述，經法官告知簡式審判程序之旨，並聽取公訴人、被告
    之意見後，認為適宜由受命法官獨任進行簡式審判程序，依
    刑事訴訟法第273 條之1 第1 項規定，裁定進行簡式審判程
    序，合先敘明。
二、訊據被告甲○○對其於上揭時、地連續施用第一級毒品海洛
    因之事實均坦承不諱，而扣案之殘渣袋1 個、注射針筒及吸
    管各1 支經送驗結果，均含有海洛因殘渣，此有高雄醫學大
    學附設中和紀念醫院95年2 月21日報告編號0000-000、0000
    -000、0000-000號檢驗報告各1 紙附卷可稽；且其2 次為警
    查獲時所採尿液經送驗結果均呈有嗎啡陽性反應，亦有高雄
    市立凱旋醫院94年12月5 日轉碼編號A00000000 號、94年12
    月26日轉碼編號A00000000 號濫用藥物尿液檢驗成績書各1
    紙在卷足憑，此外，並有上開扣案未使用之注射針筒2 支、
    殘有海洛因之殘渣袋1 個、注射針筒及吸管各1 支扣案可證
    ，足見其所稱於前揭時、地連續施用海洛因之自白，應與事
    實相符而堪採信。另查，被告前因施用毒品案件，經本院以
    92 年 度毒聲字第1365號裁定令入勒戒處所施以觀察、勒戒
    ，認無繼續施用毒品之傾向，於92年4 月16日執行完畢釋放
    ，由臺灣高雄地方法院檢察署於92年4 月17日以92年度毒偵
    字第1052號為不起訴處分確定，有該不起訴處分書、臺灣高
    等法院被告前案紀錄表及臺灣高雄地方法院檢察署刑案資料
    查註紀錄表各1 份在卷足參，是被告於觀察勒戒執行完畢釋
    放後，5 年內再為本件施用毒品犯行，堪以認定，應予依法
    論科。
二、核被告甲○○所為，係犯毒品危害防制條例第10條第1 項之
    施用第一級毒品罪。其持有第一級毒品海洛因之低度行為已
    分別為其施用之高度行為所吸收，不另論罪。又其連續施用
    第一級毒品海洛因之犯行，時間緊接，手法相同，觸犯構成
    要件同一之罪名，應論以連續犯，並加重其刑。至公訴人移
    送併案審理之部分，既與前揭起訴論罪科刑部分有連續犯之
    裁判上一罪關係，本院依法自得併予審理，附此敘明。爰審
    酌被告前因施用毒品案件，業經觀察、勒戒及不起訴處分，
    竟仍未戒除惡習，意志力顯然不足，非入監服刑不足以戒絕
    矯正，惟念其行為尚未害及他人，及其犯後坦承犯行，態度
    良好等一切情狀，酌情量處如主文所示之刑。另扣案之殘渣
    袋1 個、注射針筒及吸管各1 個，均含有第一級毒品海洛因
    之殘渣，業如前述，應依毒品危害防制條例第18條第1 項前
    段沒收銷燬之。至扣案尚未使用之注射針筒2 支，係被告所
    有供其與簡秀英施用毒品預備所用之物，業據其供承在卷，
    應依刑法第38條第1 項第2 款之規定，併予宣告沒收。
三、原審予以論罪科刑，固非無見，惟原審僅就被告自94年10月
    間某日起至同年11月25日凌晨1 時10分採尿時起回溯24小時
    內之某時止連續施用第一級毒品之犯行加以審判，而未及就
    被告所為其他具連續犯之裁判上一罪之部分一併審理，容有
    未洽，上訴人就此部分提起上訴，非無理由，爰由本院將原
    判決予以撤銷，另為適法之判決。
四、按檢察官聲請以簡易判決處刑之案件，經法院認為不合刑事
    訴訟法第451 條之1 第4 項但書之情形者，應適用通常程序
    審判之，刑事訴訟法第452 條定有明文。又刑事訴訟法第45
    5 條之1 第3 項規定，對於簡易判決之上訴，準用同法第三
    編第一章及第二章之規定，是管轄第二審之地方法院合議庭
    受理簡易判決上訴案件，應依通常程序審理，其認案件有刑
    事訴訟法第452 條所定第一審應適用通常程序審判而不得適
    用簡易程序審判之情形者，應撤銷原簡易判決，逕依通常程
    序為第一審判決。本件被告除聲請簡易判決書所載犯罪事實
    外，尚有其他具有連續犯之裁判上一罪即併案部分之犯罪事
    實，本院認不宜量處6 月以下有期徒刑，亦不得宣告緩刑，
    是認檢察官之聲請簡易判決處刑為不適當，而有刑事訴訟法
    第451 條之1 第4 項但書第2款 之情形，自應撤銷原簡易判
    決，逕依通常程序為第一審判決，是檢察官、被告如不服本
    判決，自可提起上訴，附此敘明。
據上論斷，應依刑事訴訟法第452 條、第455 條之1 第3 項、第
451 條之1 第4 項但書第2 款、第369 條第1 項前段、第364 條
、第299 條第1 項前段，毒品危害防制條例第10條第1 項、第18
條第1 項前段，刑法第11條、第56條、第38條第1 項第2 款，判
決如主文。
本案經檢察官乙○○到庭執行職務。
中    華    民    國    95    年    2     月    27    日
                    刑事第十四庭
                          審判長法  官  蔡  廣  昇
                                法  官  紀  凱  峰
                                法  官  謝  雨  真
以上正本證明與原本無異。
如不服本判決，應於判決送達後10日內，向本院提出上訴狀。
中    華    民    國    95    年    2     月    27    日
                                書記官  許  麗  珠
附錄本案論罪科刑法條：
毒品危害防制條例第10條
施用第一級毒品者，處 6 月以上 5 年以下有期徒刑。
施用第二級毒品者，處 3 年以下有期徒刑。


司法院資訊處製作；財團法人民間司法改革基金會備份。
